最高法院刑事判決　　　　　　　　一○○年度台非字第六二號
上　訴　人　最高法院檢察署檢察總長
被　　　告　吳鳳鶯
上列上訴人因被告竊盜案件，對於台灣板橋地方法院中華民國九
十九年十月二十二日第一審確定簡易判決（九十九年度簡字第八
六六五號，聲請簡易判決處刑案號：台灣板橋地方法院檢察署九
十九年度偵字第二四一四九號），認為違背法令，提起非常上訴
，本院判決如下：
    主  文
原判決撤銷。
本件免訴。
    理  由
非常上訴理由稱：「一、按同一案件，曾經判決確定者，應諭知
免訴判決。刑事訴訟法第三百零二條第一款載有明文，此即訴訟
法上所謂一事不再理之原則。本案被告於（民國）九十九年八月
二十一日十一時四十分許，在新北市○○區○○街一六六號，竊
取林廣旭所有牛仔褲乙件之竊盜案件，經台灣板橋地方法院檢察
署於九十九年八月三十日，以九十九年度速偵字第五四六一號聲
請台灣板橋地方法院，逕以簡易判決處刑，並於九十九年九月十
五日繫屬於台灣板橋地方法院，經該院於九十九年九月十七日，
以九十九年度簡字第七八二二號判決被告罰金新台幣參仟元，而
於九十九年十月十五日確定，有執行案件資料表、法院判決書等
在卷可稽。本件就被告同一犯罪事實，再經台灣板橋地方法院於
九十九年十月二十二日以九十九年度簡字第八六六五號判決罰金
陸仟元，並於同年十一月十九日確定，揆諸首揭說明，本件應為
免訴之判決，乃竟仍為有罪之實體判決，顯有適用法則不當之違
法。二、案經確定，爰依刑事訴訟法第四百四十一條、第四百四
十三條提起非常上訴，以資糾正。」等語。
本院按：案件曾經判決確定者，應諭知免訴之判決，刑事訴訟法
第三百零二條第一款定有明文。本件被告吳鳳鶯於九十九年八月
二十一日十一時四十分許，在新北市○○區○○街一六六號，即
林廣旭所經營之服飾攤前，竊取林廣旭所有之藍色女用牛仔褲一
件等情，先經台灣板橋地方法院檢察署檢察官於九十九年八月三
十日，以九十九年度速偵字第五四六一號聲請簡易判決處刑，由
原審法院以九十九年度簡字第七八二二號刑事簡易判決，判處被
告竊盜罪刑（處罰金仟元），並於九十九年十月十五日確定。
詎同署檢察官就被告上開經判決確定之同一竊盜事實，又於九十
九年九月十九日，以九十九年度偵字第二四一四九號重複聲請簡
易判決處刑，原審未察，於九十九年十月二十二日，誤以九十九
年度簡字第八六六五號刑事簡易判決，再重複論處被告竊盜罪刑
（處罰金陸仟元），而未為適法之免訴判決，有上揭二案卷宗附
卷可稽，自有判決不適用法則之違誤。案經確定，且於被告不利
，非常上訴意旨執以指摘，洵有理由。應由本院將原判決撤銷，
另行諭知免訴，以資糾正。
據上論結，應依刑事訴訟法第四百四十七條第一項第一款、第三
百零二條第一款，判決如主文。
中    華    民    國  一○○  年    三    月  二十四  日
                      最高法院刑事第一庭
                          審判長法官  董  明  霈  
                                法官  張  清  埤  
                                法官  張  祺  祥  
                                法官  張  春  福  
                                法官  林  勤  純  
本件正本證明與原本無異
                                      書  記  官  
中    華    民    國  一○○  年    四    月    一    日
                                                      Q